【裁判字號】    99,司,347
【裁判日期】    991105
【裁判案由】    解任臨時管理人
【裁判全文】
臺灣士林地方法院民事裁定               99年度司字第347號
聲  請  人  辛○○
            丙○○
            丁○○
            庚○○
            甲○○
            己○○
            乙○○
            戊○○
共      同
代  理  人  蔡銘書律師
相  對  人  張秀夏律師即雅新實業股份有限公司臨時管理人
上列聲請人聲請解任相對人擔任雅新實業股份有限公司臨時管理
人事件，本院裁定如下：
    主      文
聲請駁回。
聲請程序費用由聲請人負擔。
    理      由
一、本件聲請意旨略以：鈞院前於民國98年8 月19日以98年度司
    字第274 、275 、277 、282 至286 、288 、289 、292 、
    294 號裁定（下稱系爭選任臨時管理人裁定）選任相對人張
    秀夏律師為雅新實業股份有限公司（下稱雅新公司）之臨時
    管理人，然雅新公司業經股東自救會委請持有公司3%以上股
    份之大股東向經濟部聲請召開股東會，並於經濟部商業司核
    准後，於99年6 月14日依法召開股東會選舉董事及監察人，
    雅新公司之董事會並已選任辛○○為該公司董事長。是雅新
    公司既已依法召開股東會選任董事，並經董事會推舉董事長
    ，自無再由臨時管理人代行董事長及董事會職權之必要，為
    此，聲請解任雅新公司之臨時管理人張秀夏律師等語。
二、查雅新公司業經本院於99年6 月11日以99年度破字第7 、8
    、11號裁定（下稱系爭破產裁定）宣告破產，並選任劉志鵬
    律師、陳丁章律師、呂正樂會計師為破產管理人，此有該裁
    定影本1 件在卷可稽。又上開裁定雖嗣經臺灣高等法院於99
    年9 月23日以99年度破抗字第30號裁定廢棄，然雅新公司之
    債權人遠東商業銀行股份有限公司業就該裁定提起再抗告，
    故尚未確定，此亦據聲請人等於本院99年度聲字第384 號聲
    請停止執行事件中陳明無誤，有該事件之裁定1 件在卷可憑
    。按抗告，除別有規定外，無停止執行之效力，民事訴訟法
    第491 條第1 項定有明文；又破產之程序，除破產法有規定
    外，準用民事訴訟法之規定，亦為破產法第5 條所明定。是
    系爭破產裁定雖經提起抗告，然既尚未經上級法院廢棄確定
    ，揆諸前揭法條意旨，自不生停止執行之效力。換言之，系
    爭破產裁定所為破產之宣告及破產管理人之選任，均仍屬有
    效，雅新公司現仍屬經宣告破產之公司，且由劉志鵬律師、
    陳丁章律師、呂正樂會計師為其破產管理人，合先敘明。
三、再按，董事會不為或不能行使職權，致公司有受損害之虞時
    ，法院因利害關係人或檢察官之聲請，得選任一人以上之臨
    時管理人，代行董事長及董事會之職權，公司法第208 條之
    1 第1 項定有明文。是臨時管理人之職務，乃在代行董事長
    及董事會之職權甚明。又按，破產人因破產之宣告，對於應
    屬破產財團之財產，喪失其管理及處分權，破產法第75條亦
    有明定。故公司一經破產宣告，既喪失對該公司財產之管理
    處分權，其原有之董事會及董事長等機關，亦因此無繼續存
    在之必要，而改由破產管理人負責管理之，則原代行董事長
    及董事會職權之臨時管理人，同理，亦因公司經宣告破產，
    不待法院裁定解任，即生當然解任之效力。是以，本院以系
    爭選任臨時管理人裁定為雅新公司所選任之臨時管理人張秀
    夏律師，其臨時管理人之職務應已於99年6 月11日因雅新公
    司經本院宣告破產而當然終止，尚無另由本院裁定解任之必
    要，故聲請人向本院聲請解任張秀夏律師臨時管理人之職務
    ，即不應准許。
四、至聲請人等所稱雅新公司業於99年6 月14日依法召開股東會
    選舉董事及監察人，該公司董事會並已選任辛○○為該公司
    董事長云云，經核上開股東會召開之時間係在雅新公司經宣
    告破產之後，參諸前揭說明，斯時雅新公司應已無從再召集
    股東會，故前開股東會所為選舉董事及監察人之決議，及董
    事會嗣後推選董事長之決議，自均屬無效。從而，聲請人等
    以前揭事由，主張雅新公司之臨時管理人張秀夏律師應予解
    任，即不足取；另聲請人辛○○自命為雅新公司之法定代理
    人而提出本件聲請，亦屬欠缺代理權，不應准許，併此敘明
    。
五、爰裁定如主文。
中    華    民    國    99    年    11    月    5     日
                  民事第二庭  法  官  馬傲霜
以上正本證明與原本無異。
如對本裁定抗告，應於裁定送達後10日內向本院提出抗告狀，並
繳納抗告費新臺幣1,000元。
中    華    民    國    99    年    11    月    12    日
                              書記官  張方俞

司法院資訊處製作；財團法人民間司法改革基金會備份。
